臺灣臺南地方法院刑事判決
110年度交易字第780號
公  訴  人  臺灣臺南地方檢察署檢察官
被      告  吳健祥



上列被告因過失傷害案件，經檢察官提起公訴（110年度偵字第1
6672號），被告於本院準備程序中就被訴事實為有罪之陳述，經
告知簡式審判程序之旨，並聽取被告、公訴人意見後，本院裁定
以簡式審判程序進行審理，判決如下：
    主  文
吳健祥汽車駕駛人，行經行人穿越道不依規定讓行人優先通行，
犯過失傷害罪，處有期徒刑陸月，如易科罰金，以新臺幣壹仟元
折算壹日。
    事  實
一、吳健祥於民國109年7月20日上午10時20分許，駕駛車牌號碼
    00-000號自用大貨車，沿臺南市北區臨安路2段249巷由北往
    南方向行駛，行經該巷與臨安路2段之交岔路口時，本應注
    意汽車行近行人穿越道，遇有行人穿越時，無論有無交通指
    揮人員指揮或號誌指示，均應暫停讓行人先行通過，並應注
    意車前狀況，隨時採取必要之安全措施，而依當時情形，天
    候晴，日間有自然光線，柏油路面乾燥、無缺陷亦無障礙物
    、視距良好，客觀上並無不能注意之情事，竟疏未注意暫停
    讓行人先行通過，即貿然左轉駛入臨安路2段，適有黃吳梅
    沿臨安路2段249巷行人穿越道由南往北方向欲穿越上開路口
    ，因閃避不及，吳健祥駕駛前揭車輛之左側車身處即與黃吳
    梅發生碰撞，致黃吳梅受有左大腿撕脫傷併左側表淺股動脈
    斷裂、頭部外傷併顱內出血、右側股骨頸與髖臼骨折之傷害
    。嗣吳健祥於未被有偵查犯罪權限之公務員或機關知悉其犯
    罪前，對於據報處理交通事故而尚不知何人為肇事車輛駕駛
    之員警表明其係肇事人而自首，乃為警查悉上情。
二、案經黃吳梅訴由臺灣臺南地方檢察署檢察官偵查起訴。
    理  由
一、按被告吳健祥所犯為死刑、無期徒刑、最輕本刑3年以上有
    期徒刑以外之罪，亦非高等法院管轄之第一審案件，其於準
    備程序中就被訴事實為有罪之陳述，經告知簡式審判程序之
    旨，並聽取檢察官及被告之意見後，本院依刑事訴訟法第27
    3條之1第1項規定裁定進行簡式審判程序，是本案之證據調
    查，依同法第273條之2規定，不受同法第159條第1項、第16
    1條之2、第161條之3、第163條之1及第164條至第170條所規
    定證據能力認定及調查方式之限制，合先敘明。
二、認定本案犯罪事實之證據及理由：
　㈠上開犯罪事實，業據被告於警詢、偵查及本院準備程序、審
    理中均坦承不諱，核與告訴代理人即蘇建榮律師於警詢及偵
    查中之指述相符（見他字卷第31頁至第32頁、第125頁至第1
    26頁），並有道路交通事故現場圖、道路交通事故調查報告
    表㈠、㈡、事故現場照片、證號查詢汽車駕駛人資料、車號查
    詢汽車車籍資料、監視器錄影光碟及監視器錄影畫面翻拍照
    片、國立成功大學醫學院附設醫院診斷證明書在卷可稽（見
    他字卷第15頁、第39頁至第43頁、第51頁至第71頁、第85頁
    至第95頁），足認被告任意性之自白確與事實相符，堪以採
    信。
　㈡按汽車行駛時，駕駛人應注意車前狀況及兩車並行之間隔，
    並隨時採取必要之安全措施；汽車行近行人穿越道，遇有行
    人穿越時，無論有無交通指揮人員指揮或號誌指示，均應暫
    停讓行人先行通過，道路交通安全規則第94條第3項前段、
    第103條第2項分別訂有明文。本件被告考領有合格之駕駛執
    照（見他字卷第69頁），對上開規定當所知悉，其駕車行駛
    時，即應確實注意遵守上開規定謹慎駕駛，而依當時情形，
    天候晴，日間有自然光線，柏油路面乾燥、無缺陷亦無障礙
    物、視距良好，有前引道路交通事故調查報告表㈠可供參考
    （見他字卷第41頁），客觀上並無不能注意之情事，被告竟
    疏未注意貿然左轉駛入臨安路2段，不慎與告訴人發生碰撞
    ，則被告就本件交通事故之發生自屬有過失。再參以本件交
    通事故之肇事因素經臺南市車輛行車事故鑑定會鑑定結果，
    亦認被告駕駛前揭車輛，左轉未注意車前狀況，撞擊行人穿
    越道附近之行人，為肇事原因，有該會110年2月18日南市交
    鑑字第1100204096號函及檢附之南鑑0000000案鑑定意見書
    存卷可參（見他字卷第111頁至第114頁），因上開鑑定結果
    係鑑定機關本於專業知識及交通鑑定經驗所為之判斷，當可
    憑信，益徵被告就本件交通事故之發生確有過失。
　㈢再告訴人於本件交通事故後立即就醫，經診斷受有左大腿撕
    脫傷併左側表淺股動脈斷裂、頭部外傷併顱內出血、右側股
    骨頸與髖臼骨折之傷害乙節，亦有被告之自白、告訴代理人
    之陳述、前引國立成功大學醫學院附設醫院診斷證明書為據
    ，堪認被告上開過失行為與告訴人之受傷結果間，確有相當
    因果關係無疑。從而，本案事證明確，被告犯行洵堪認定，
    應予依法論科。
三、論罪科刑：
　㈠查被告駕駛前揭車輛行經行人穿越道，未依規定暫停禮讓行
    人即告訴人優先通行，因而肇生本件交通事故，致告訴人受
    有上開傷害，業經認定如前，是核被告所為，係犯道路交通
    管理處罰條例第86條第1項、刑法第284條前段之汽車駕駛人
    ，行經行人穿越道不依規定讓行人優先通行之過失傷害罪，
    並應依道路交通管理處罰條例第86條第1項規定加重其刑。
　㈡被告於交通事故發生後，員警接獲報案前往現場處理而尚未
    發覺其犯罪前，即向員警表示其為肇事者，有臺南市政府警
    察局第五分局交通分隊道路交通事故肇事人自首情形紀錄表
    在卷可憑（見他字卷第47頁），則被告顯係於有偵查犯罪權
    限之機關或公務員知悉其上開犯罪前即自首，參以被告於偵
    查、審理中亦坦承其確有過失不諱，堪認其確出於悔悟而自
    首犯行並接受裁判，爰依刑法第62條前段規定減輕其刑，並
    依同法第71條先加後減之。
  ㈢茲審酌被告疏未注意遵守相關之道路交通法規，因其疏失肇
    生本件交通事故，致告訴人受傷，殊為不該，惟念被告已坦
    承犯行不諱，表現悔意，兼衡告訴人所受傷勢、被告與告訴
    人因賠償金額未達共識（告訴人要求賠償新臺幣10,000,000
    元，被告無能力支付），致調解不成立之客觀情形，暨被告
    自陳學歷為國中畢業，未婚無子女、現從事危險物品載運、
    須扶養父母（見本院卷第36頁）之智識程度、家庭生活狀況
    等一切情狀，量處如主文所示之刑，並諭知易科罰金之折算
    標準，以示懲儆。 　　
據上論斷，應依刑事訴訟法第273條之1第1項、第299條第1項前
段，道路交通管理處罰條例第86條第1項，刑法第284條前段、第
62條前段、第41條第1項前段，刑法施行法第1條之1第1項，判決
如主文。
本案經檢察官莊士嶔提起公訴，檢察官林容萱到庭執行職務。
中　　華　　民　　國　　110 　年　　10　　月　　18　　日
                  刑事第四庭  法　官　王鍾湄
以上正本證明與原本無異。
如不服本判決應於收受本判後20日內向本院提出上訴書狀，並應
敘述具體理由。其未敘述上訴理由者，應於上訴期間屆滿後20日
內向本院補提理由書狀（均須按他造當事人之人數附繕本）「切
勿逕送上級法院」。　　　　　　　　　
                             書記官  蘇冠杰
中　　華　　民　　國　　110 　年　　10　　月　　18　　日
附錄本案論罪科刑法條：
道路交通管理處罰條例第86條第1項
汽車駕駛人，無駕駛執照駕車、酒醉駕車、吸食毒品或迷幻藥駕
車、行駛人行道或行經行人穿越道不依規定讓行人優先通行，因
而致人受傷或死亡，依法應負刑事責任者，加重其刑至二分之一
。 
刑法第284條
因過失傷害人者，處一年以下有期徒刑、拘役或十萬元以下罰金
；致重傷者，處三年以下有期徒刑、拘役或三十萬元以下罰金。